【裁判字號】    98,交聲,1340
【裁判日期】    980722
【裁判案由】    交管條例聲異
【裁判全文】
臺灣板橋地方法院交通事件裁定        98年度交聲字第1340號
原處分機關  交通部公路總局臺北區監理所板橋監理站
異  議  人
即受處分人  甲○○
上列異議人即受處分人因違反道路交通管理處罰條例案件，對於
交通部公路總局臺北區監理所板橋監理站98年5 月8 日所為之裁
決處分（處分案號：板監裁字裁41-CG0000000號）聲明異議，本
院裁定如下：
    主  文
異議駁回。
    理  由
一、聲明異議意旨略以：異議人即受處分人甲○○固不否認於民
    國97年6 月14日10時12分許，有騎乘車牌號碼N52-097 號重
    型機車，行經臺北縣中和市○○路與景平路口處（往中和）
    之禁行機車之內側快車道之事實，惟異議人並未收到違規通
    知單，故認為不應該採取處罰最高額度罰鍰。原處分機關未
    予查明，即逕行裁處異議人罰鍰新臺幣（下同）1,800 元，
    並記違規點數1 點，異議人不服原處分機關之裁處，乃提起
    本件異議云云。
二、按機器腳踏車，不在規定車道行駛者，處新臺幣600 元以上
    1,800 元以下罰鍰，並予記違規點數1 點，道路交通管理處
    罰條例第45條第13款、第63條第1 項第1 款分別定有明文。
三、經查：
(一)異議人即受處分人甲○○於97年6 月14日10時12分許，有騎
    乘車牌號碼N52-097 號重型機車，行經臺北縣中和市○○路
    與景平路口處（往中和）處時，因有「機器腳踏車，不在規
    定車道行駛」之違規行為，經臺北縣政府警察局警員逕行舉
    發等情，業據異議人於聲明異議狀上自承在卷，且有臺北縣
    政府警察局北縣警交字第CG0000000 號舉發違反道路交通管
    理事件通知單1 紙及違規採證彩色照片1 幀在卷可稽。是異
    議人騎乘上開機車，有不在規定車道行駛之違規行為，已堪
    認定。
(二)按道路交通管理事件統一裁罰基準及處理細則第5 條規定，
    處理違反道路交通管理事件，有關文書送達之程序，依行政
    程序法之規定而送達，於應受送達人之住居所、事務所或營
    業所為之；於應送達處所不獲會晤應受送達人時，得將文書
    付與有辨別事理能力之同居人、受僱人或應送達處所之接收
    郵件人員。送達，不能依前2 條規定為之者，得將文書寄存
    送達地之地方自治或警察機關，並作送達通知書兩份，1 份
    黏貼於應受送達人住居所、事務所、營業所或其就業處所門
    首，另1 份交由鄰居轉交或置於該送達處所信箱或其他適當
    位置，以為送達；前項情形，由郵政機關為送達者，得將文
    書寄存於送達地之郵政機關，行政程序法第72條第1 項、第
    73條第1 項及第74條第1 項、第2 項分別定有明文。查本件
    原舉發單位即臺北縣政府警察局交通分隊將舉發通知單送交
    郵政機關以掛號郵寄方式，投遞至異議人之戶籍地址即臺北
    縣中和市○○路703 巷7 之4 號為送達時，因在送達處所未
    獲會晤應受送達人即異議人本人，亦無受領文書之同居人、
    受僱人，或接收郵件人員，遂於97年6 月27日將舉發通知單
    寄存送達於異議人之戶籍地中和中山路郵局，並作送達通知
    書2 份，1 份黏貼於異議人住所門首，另1 份置於送達處所
    信箱或適當位置，以為送達，此有臺北縣政府警察局送達證
    書影本1 紙在卷足憑，是以異議人雖未實際接獲舉發通知單
    ，惟原舉發機關既係依上開法定程序送達，自已發生合法送
    達之效力，不因異議人實際上有無收受而有所異，故異議人
    辯稱其並未收到違規通知單之掛號通知云云，自難據為異議
    人有利之認定。
(三)末按，機器腳踏車，不在規定車道行駛之違規行為，於期限
    內繳納或到案應候裁決者，處罰鍰600 元，逾越應到案期限
    30日內，繳納罰鍰或到案應候裁決者，處罰鍰1,000 元，逾
    越應到案期限30日以上60日以內，繳納罰鍰或到案應候裁決
    者，處罰鍰1,400 元，逾越應到案期限60日以上繳納罰鍰或
    逕行裁決處罰者，處罰鍰1,800 元，違反道路交通管理事件
    統一裁罰基準表定有明文。經查，本案舉發通知單既生合法
    送達之效力，業據前述甚詳，而異議人有逾越應到案期限60
    日以上情形，則原處分機關依首揭規定，裁處異議人最高額
    罰鍰1,800 元，於法並無不合，是異議人辯稱本件不應裁處
    最高額罰鍰云云，亦非可採。
四、綜上所述，受處分人即異議人甲○○所有之上開機車，於上
    述時、地，有不在規定車道行駛之違規事實既可認定，故原
    處分機關即交通部公路總局臺北區監理所板橋監理站，據此
    並引用道路交通管理處罰條例第45條第13款、第63條第1 項
    第1 款及違反道路交通管理事件統一裁罰基準表之規定，裁
    處異議人罰鍰1,800 元，並記違規點數1 點，經核於法並無
    違誤，本件異議為無理由，應予駁回。
據上論斷，應依道路交通案件處理辦法第19條，裁定如主文。
中    華    民    國    98    年    7     月    22    日
                   交通法庭法  官   鄭燕璘
以上正本證明與原本無異。
如不服本裁定，應於裁定送達後5 日內，向本院提出抗告狀。
                            書記官  陳筱惠
中    華    民    國    98    年    7     月    22    日


司法院資訊處製作；財團法人民間司法改革基金會備份。
